臺灣雲林地方法院刑事判決　　　　　　　100年度訴字第162號
公　訴　人　臺灣雲林地方法院檢察署檢察官
被　　　告　張瑞林
上列被告因違反毒品危害防制條例案件，經檢察官提起公訴（10
0 年度撤緩毒偵字第12號），被告於本院準備程序進行中，就被
訴事實為有罪之陳述，經本院告知簡式審判程序意旨，並聽取公
訴人及被告之意見後，本院合議庭裁定由受命法官獨任依簡式審
判程序審理，並判決如下：
    主      文
張瑞林施用第二級毒品，累犯，處有期徒刑陸月。扣案之第二級
毒品甲基安非他命伍包（驗餘淨重共計壹點貳柒伍柒克）均沒收
銷燬之，扣案之甲基安非他命吸食器壹組、塑膠鏟子壹支均沒收
之。又施用第一級毒品，累犯，處有期徒刑捌月。扣案之第一級
毒品海洛因壹包（驗餘淨重零點肆貳柒陸公克）沒收銷燬之。應
執行有期徒刑壹年。扣案之第一級毒品海洛因壹包（驗餘淨重零
點肆貳柒陸公克）、第二級毒品甲基安非他命伍包（驗餘淨重共
計壹點貳柒伍柒克）均沒收銷燬之，扣案之甲基安非他命吸食器
壹組、塑膠鏟子壹支均沒收之。
    事實及理由
一、犯罪事實：
  (一)張瑞林前因施用毒品案件，經本院裁定令入觀察勒戒處所施
    以觀察、勒戒後，認無繼續施用毒品傾向，於民國92年3 月
    20日釋放，並由臺灣雲林地方法院檢察署檢察官於翌（21）
    日以91年度毒偵字第895 號不起訴處分確定。復於前開觀察
    、勒戒執行完畢釋放5 年內之93年間因施用毒品案件，經本
    院以93年度虎簡字第320 號刑事判決判處有期徒刑6 月確定
    。另因轉讓毒品案件，經本院以93年度少連訴字第34號刑事
    判決判處有期徒刑10月，因被告不服提起上訴，臺灣高等法
    院臺南分院以94年度少連上訴字第307 號刑事判決仍判處有
    期徒刑10月確定，於95年9 月22日縮短刑期執行完畢。
  (二)張瑞林基於施用第二級毒品甲基安非他命之犯意，於99年4
    月4 日晚間8 時許，在雲林縣虎尾鎮○○道路附近，以將甲
    基安非他命置於玻璃球內用火燒烤後吸食其煙霧之方式，施
    用第二級毒品甲基安非他命1 次。約半小時後，復基於施用
    第一級毒品海洛因之犯意，在同一處所，以將海洛因摻入香
    菸內點燃後吸食其煙霧之方式，施用第一級毒品海洛因1 次
    。嗣於99年4 月5 日上午11時40分許，因另案通緝，為警在
    雲林縣土庫鎮○○里○○路旁逮捕時查獲，並扣得第一級毒
    品海洛因1 包（驗餘淨重0.4276公克）、第二級毒品甲基安
    非他命5 包（驗餘淨重共計1.2757克）、甲基安非他命吸食
    器1 組及塑膠鏟子1 支。
二、認定犯罪事實所憑之證據及理由：
  (一)本案被告張瑞林所犯之罪，係死刑、無期徒刑、最輕本刑為
    3 年以上有期徒刑以外之罪，其於準備程序就前揭被訴事實
    為有罪之陳述，經受命法官告知簡式審判程序之旨，並聽取
    其與公訴人之意見後，本院合議庭裁定，依刑事訴訟法第27
    3 條之1 規定，由受命法官獨任進行簡式審判程序，是本案
    之證據調查，依刑事訴訟法第273 條之2 規定，不受同法第
    159 條第1 項、第161 條之2 、第161 條之3 、第163 條之
    1 及第164 條至第170 條規定之限制，合先敘明。
  (二)上開犯罪事實，業據被告張瑞林於本院審判程序中坦承不諱
    ，且被告於前揭查獲時地為警依法對其採集之尿液經送請正
    修科技大學超微量研究科技中心以酵素免疫分析法（EIA ）
    初步檢驗及氣相層析質譜儀分析法（GC/MS ）確認檢驗結果
    ，確呈鴉片類（嗎啡）及安非他命類（安非他命、甲基安非
    他命）陽性反應，此有雲林縣警察局西螺分局委託檢驗尿液
    代號與真實姓名對照認證單、正修科技大學超微量研究科技
    中心99年4 月19日出具之報告編號R00-0000-000尿液檢驗報
    告、現場相片2 張附卷可稽。並有扣案之第一級毒品海洛因
    1 包（驗餘淨重0.4276公克）、第二級毒品甲基安非他命5
    包（驗餘淨重共計1.2757克）、甲基安非他命吸食器1 組及
    塑膠鏟子1 支及卷附行政院衛生署草屯療養院99年4 月22日
    草療鑑字第0990400131號鑑定書、憲兵司令部刑事鑑識中心
    99 年5月12日憲直刑鑑字第0990000898號鑑定書足資佐證，
    可認被告自白與事實相符，可採為論罪科刑之依據。本件事
    證既明，被告犯行洵堪認定，應依法論科。
三、論罪科刑之理由：
  (一)核被告所為，係犯毒品危害防制條例第10條第2 項之施用第
    二級毒品罪及同條例第10條第1 項之施用第一級毒品罪。被
    告各持有第二級毒品甲基安非他命、第一級毒品海洛因後進
    而施用，其持有之低度行為為其施用之高度行為所吸收，均
    不另論罪。被告所犯施用第二、一級毒品甲基安非他命及海
    洛因2 罪間，犯意各別，罪名互殊，應予分論併罰。被告前
    有如前揭犯罪事實欄所載論罪科刑及執行完畢之紀錄，有臺
    灣高等法院被告前案紀錄表可稽，其受有期徒刑執行完畢，
    於5 年以內故意再犯本案有期徒刑以上之2 罪，各為累犯，
    應依刑法第47條第1 項規定，加重其刑。
  (二)本院審酌被告施用毒品，足以戕害其身心，致精神障礙、性
    格異常，影響其身體健康，甚至造成生命危險，而其自91年
    間開始接觸毒品後即陸續間斷施用，顯見其自制力甚差，意
    志不堅，惟考量犯後能坦承犯行，態度尚稱良好，及其施用
    毒品之行為於本質上係屬自我戕害行為，認須對被告施以一
    定期間自由刑，始足以隔絕與外界聯繫，進一步達到幫助其
    戒除毒癮之效，並被告於本次犯行後，又再因施用毒品案件
    ，而另案已受宣告應執行有期徒刑1 年確定，現亦已入監服
    刑，及其以撿拾漂流木為業，每月收入約有新臺幣2 、3 萬
    元，已婚有4 名年幼子女賴其撫養，高中肄業之智識程度等
    一切情狀，認檢察官具體求處被告應各處有期徒刑8 月、7
    月，應執行有期徒刑1 年2 月，尚嫌稍重，爰分別量處如主
    文所示之刑。
  (三)至扣案之第一級毒品海洛因1 包（驗餘淨重0.4276公克）、
    第二級毒品甲基安非他命5 包（驗餘淨重共計1.2757克）、
    ，不問屬於犯人與否，均應依毒品危害防制條例第18條第1
    項前段規定，併予宣告沒收銷燬之。又盛裝前開第一級毒品
    海洛因之包裝袋1 個及第二級毒品甲基安非他命之包裝袋5
    個，以現今所採行之鑑驗方式，包裝袋仍會殘留微量毒品，
    而無法將之完全析離，此有法務部調查局93年3 月19日調科
    壹字第09300113060 號函及高雄醫學大學附設中和紀念醫院
    93 年4月13日管認可第005 號檢驗報告可資參照，是可認上
    開共計6 個包裝袋分別與殘留其上之第一級毒品海洛因及第
    二級毒品甲基安非他命當已無法析離，而均應各視為毒品，
    故應與所盛裝之第一級毒品海洛因、第二級毒品甲基安非他
    命各併予沒收銷燬之，附此敘明。至鑑定所耗損之第一級毒
    品海洛因、第二級毒品甲基安非他命，既已滅失，爰不另為
    沒收銷燬之諭知，亦併予敘明。另扣案之甲基安非他命吸食
    器1 組及塑膠鏟子1 支，均係被告所有供施用第二級毒品甲
    基安非他命所用之物，均據其供明在卷可按（參見99年度毒
    偵字第435 號偵卷第15頁、本院100 年4 月26日準備程序筆
    錄第4 頁），又上開器具本質尚可供其他用途之用，客觀上
    難認係專供施用毒品之器具，均爰依刑法第38條第1 項第2
    款之規定，併予宣告沒收之。
四、應適用之法律：
  (一)刑事訴訟法第273 條之1 第1 項、第299 條第1 項前段。
  (二)毒品危害防制條例第10條第1 項、第2 項、第18條第1 項前
    段。
  (三)刑法第11條、第47條第1 項、第51條第5 款、第9 款、第10
    款、第38條第1項第2款、第3項。
本案經檢察官莊珂惠到庭執行職務。
中    華    民    國   100    年    4     月    29    日
                  刑事第一庭  法  官  謝 宜 雯
以上正本證明與原本無異。
如不服本判決應於收受送達後10日內向本院提出上訴書狀，並應
敘述具體理由；其未敘述上訴理由者，應於上訴期間屆滿後20日
內向本院補提理由書（均須按他造當事人之人數附繕本）「切勿
逕送上級法院」。
                              書記官  林 美 鳳
中    華    民    國  100     年    4     月    29    日
附錄本判決論罪科刑法條全文：
毒品危害防制條例第10條：
施用第一級毒品者，處6 月以上5 年以下有期徒刑。
施用第二級毒品者，處3 年以下有期徒刑。